【裁判字號】    90,訴,1100
【裁判日期】    901031
【裁判案由】    妨害公務等
【裁判全文】
臺灣彰化地方法院刑事判決                          九十年度訴字第一一號
    公  訴  人  臺灣彰化地方法院檢察署檢察官
    被      告  甲○○
右列被告因妨害公務等案件，經檢察官提起公訴（九十年度偵字第四五六八號），本
院判決如左：
        主  文
甲○○共同損壞公務員職務上委託第三人掌管之文書，處有期徒刑拾月。緩刑伍年。
        事  實
一、甲○○係設於彰化縣秀水鄉鶴鳴村仁義巷二十弄三號「萬峰工業有限公司」（下
    稱萬峰公司）之負責人，其公司為經營研磨電鍍金屬物品業務，向公營事業機關
    台灣電力股份有限公司（下稱台電公司）租用電表一組（表號000000000），由
    其受託保管之，詎其為圖減省用電費用之支出，於民國（下同）九十年年五月間
    某日，與不詳姓名男子二人基於共同犯意之聯絡，由甲○○僱用該二名不詳姓名
    男子將甲○○受託掌管之上開電表及加在電錶上用以證明為台電公司所加封而具
    文書性質之電表外箱蓋封印鎖、中層板封印鎖（E0000000、E0000000）及瓦時計
    封印鎖（E0000000）予以損壞，而改裝內部構造，致使電表圓盤時停時慢，而失
    效不準，而接續竊電，遂成減少電費支出之目的。嗣於九十年六月二十一日上午
    十一時十五分許，經警會同台電公司彰化區營運處稽查員乙○○等人至上址查獲
    ，並扣得電表一組、封印鎖五只。經依追償電費計算公式推算共竊電計0000
    000度，應追償之電費共五百四十二萬六千五百零四元。甲○○於查獲後已承
    諾按章賠償，現仍分期履行中。
二、案經彰化縣警察局移送臺灣彰化地方法院檢察署檢察官偵查起訴。
        理  由
一、右揭事實，訊據被告甲○○（以下簡稱被告）供認在卷，核與證人即台電公司彰
    化區營運處稽查員乙○○於警詢時及檢察官偵查時證述屬實，復有卷附用電實地
    調查書及追償電費計算單各一紙、現場照片二幀可稽，及電表及封印鎖等物扣案
    可資佐證。是本案事證明確，被告犯行足以認定。
二、按台電公司在用戶電表上裝置之封印，一面刻有電力公司或台電字樣，一面印有
    閃光圖案，既用以證明為電力公司所加封，即與刑法第二百二十條所稱足以為表
    示其用意之證明者相當，自應以文書論，且已隨同出租之電表，由用戶保管，如
    加以毀壞，即應成立同法第一百三十八條毀壞公務員委託第三人掌管之文書罪（
    最高法院六十六年度第一次刑庭庭推總會議決議參照）。是核被告所為，係犯刑
    法第一百三十八條之損壞文書罪，及電業法第一百零六條第三款之竊電罪。被告
    與該二名不詳男子間，有犯意聯絡與行為分擔，應論以共同正犯。被告基於同一
    犯意，損壞電錶，接續實施竊電行為，雖外觀上有數舉動，且各舉動進行之時間
    有差距，但各該舉動係於密切接近之時間實施，侵害同一法益，在刑法之評價上
    ，自難強行分開，應包括視為一損壞及竊電行為，始符法理（最高法院八十六年
    台上字第三二九五號判例意旨參照）。又被告所犯上開二罪有方法結果之牽連關
    係，應依刑法第五十五條關於牽連犯之規定，從較重之刑法第一百三十八條之損
    壞文書罪處斷。查被告從事耗電性事業以營利，自應負擔應有之用電費用，其以
    不當之手段竊電，雖可減少成本付出，增加利潤，但因其大量竊電之行為，必使
    台電公司減少營業收入，終致一般誠實用戶受轉嫁連累，故其行為與一般用戶少
    量竊電自用之情形，不能等價齊觀，原應從重處刑，方符公允。惟念其於本院審
    理時，已坦承示悔，並已與台電公司達成協議，而分期賠付台電公司之損害，自
    應酌情減輕其刑。爰審酌被告之素行，及其犯罪之動機、目的、手段、所生危害
    並犯罪之態度等一切情狀，量處如主文所示之刑。查被告未曾受有期徒刑以上刑
    之宣告，有台灣彰化地方法院檢察署刑案資料查註紀錄表足憑，因一時失慮，致
    罹刑章，且犯後已允諾照章賠付台灣電力公司所生之損害，並分期履行中，經此
    教訓，當知警惕，應無再犯之虞，本院認其刑之宣告，以暫不執行為適當，但衡
    量其應賠付之金額尚未完全清償，緩刑期間自應從長，爰宣告緩刑五年，期其自
    勵、自新，用觀後效。
據上論斷，應依刑事訴訟法第二百九十九條第一項前段，電業法第一百零六條第三款
，刑法第十一條前段、第二十八條、第一百三十八條、第五十五條、第七十四條第一
款，判決如主文。
中      華      民      國    九十      年      十      月    三十一    日
                                    臺灣彰化地方法院刑事第一庭
                                        法      官  蔡  紹  良
右正本證明與原本無異。
如不服本判決，應於判決送達後十日內，向本院提出上訴狀（須附繕本）。
                                        法院書記官  王  惠  嬌
中      華      民      國    九十      年      十      月    三十一    日
電業法第一百零六條
有左列行為之一者為竊電，處五年以下有期徒刑、拘役或五百元以下罰金：
一、未經電業供電而在其供電線路上私接電線者。
二、繞越電度表或其他計電器，損壞或改動表外之線路者。
三、損壞或改變電度表、無效電力計、其他計電器之構造，或以其他方法使其失效不
準者。
四、在電價較低之線路上，私接電價較高之電器者。
五、包燈用戶，在原定電燈盞數及瓦特數以外，私自增加盞數或瓦特數者。
刑法第一百三十八條
毀棄、損壞或隱匿公務員職務上掌管或委託第三人掌管之文書、圖畫、物品，或致令
不堪用者，處五年以下有期徒刑。


司法院資訊處製作；財團法人民間司法改革基金會備份。
